# 请教陈版，购买资管产品关联交易及对手方确认问题。

提问人：cannian980 时间：2020-01-08 12:50:03
背景：A投资了B作为管理人的资管计划或信托计划，B作为管理人的资管计划或信托计划投资了C的产品，在下列情形下，如何认定关联交易及对手方：
1.当A与B是关联方，A与C、B与C不是关联方，A与B是否构成关联交易？
2.当A与C是关联方，A与B、B与C不是关联方，A与C是否构成关联交易？
3.当A与B和C均不是关联方，B与C是关联方，B与C是否构成关联交易？
4.当A和B均为C的关联方，C与A和B是否均构成关联交易？C的关联交易对手方是A还是B？
在上述情境下，B作为资管计划或信托计划的主动管理人还是被动管理（通道），在认定关联方交易及对手方时，是否有区别？
非常感谢！！

回答人：chenyiwei
1 、当A与B是关联方，则A、B之间构成受托管理资产的关联交易。
2 、A与C是关联方，则需注意区分B是主动管理还是被动管理，特别是投资目标是否事先确定。如果是，则A与C构成关联交易。
3 、当A与B和C均不是关联方，B与C是关联方，则B与C之间可能构成受托提供融资管理服务的关联交易。
4 、当A和B均为C的关联方，C与A和B均构成关联交易。具体交易对手需结合情况分析确定，但一般理解与A构成融资的关联交易，与B构成服务的关联交易。